臺灣臺南地方法院民事裁定
                                    110年度家救字第126號
聲  請  人  陳德銘
代  理  人  邱玲子律師  
上列聲請人因與陳○孝、陳○如間請求給付扶養費等事件，聲請訴
訟救助，本院裁定如下：
    主      文
准予訴訟救助。
    理      由
一、本件聲請意旨略以：聲請人聲請陳○孝、陳○如給付扶養費等
    事件，本應於聲請時繳納裁判費用，惟因聲請人經濟環境困
    難，無資力繳納該筆費用，且聲請人之上開事件，業經財團
    法人法律扶助基金會臺南分會審查決定予以扶助；又因陳彥
    孝、陳貞如未支付聲請人扶養費用，是以，聲請人之請求尚
    非顯無勝訴之望，爰聲請訴訟救助等語。
二、按當事人無資力支出訴訟費用者，法院應依聲請，以裁定准
    予訴訟救助，民事訴訟法第107條第1項前段定有明文。次按
    家事事件法就費用之徵收及負擔等項並無規定，其中家事訴
    訟事件準用民事訴訟法之規定（該法第51條規定），固得準
    用民事訴訟法關於訴訟救助之規定，惟家事非訟事件，僅於
    該法第97條規定準用非訟事件法，而非訟事件法對訴訟救助
    則漏未規範，自應類推適用民事訴訟法第107條以下有關訴
    訟救助之規定。憲法第16條保障訴訟權，旨在確保人民於其
    權利受侵害時，有依法定程序提起訴訟，並受法院公平審判
    之權利，而民事紛爭事件之類型，有本質上為非訟事件，然
    因強調需以訴訟法理加以裁判，故依訴訟程序審理裁判（如
    分割共有物訴訟），亦有本質上為訴訟事件，因強烈需求適
    用簡速之非訟法理，而於非訟事件法中予以規定（如宣告停
    止親權事件），便利人民使用法院解決紛爭，增加實現權利
    之機會，實質上保障人民之基本權，則訴訟救助制度不應侷
    限訴訟事件始有適用，非訟事件法縱無規定，亦應類推適用
    之（最高法院101年度第7次民事庭會議決議參照）。再按經
    財團法人法律扶助基金會之分會准許法律扶助之無資力者，
    其於訴訟或非訟程序中，向法院聲請訴訟救助時，除顯無理
    由者外，應准予訴訟救助，不受民事訴訟法第108條規定之
    限制，為法律扶助法第63條所明定。
三、查聲請人主張其與陳○孝、陳○如間聲請給付扶養費等事件，
    業經財團法人法律扶助基金會准予扶助等情，業據其提出法
    律扶助基金會臺南分會申請人資力審查詢問表影本為證，堪
    可採信。又依聲請人與陳○孝、陳○如間聲請給付扶養費等事
    件所提聲請狀記載之事實，亦難認其聲請顯無勝訴之望，是
    聲請人聲請訴訟救助，應予准許。
四、爰裁定如主文。
中　　華　　民　　國　　110 　年　　9 　　月　　10　　日
　　　　　　　　　家事法庭法　官　許嘉容
以上為正本係照原本作成。
如對本裁定抗告須於裁定送達後10日內向本院提出抗告狀，並應
繳納抗告費新臺幣1,000元。　
中　　華　　民　　國　　110 　年　　9 　　月　　10　　日
                          書記官　賴佳柔